臺灣臺中地方法院刑事判決　　　　　　 100年度易字第2763號
公　訴　人　臺灣臺中地方法院檢察署檢察官
被　　　告　鄧陽婷
上列被告因收受贓物案件，經檢察官提起公訴（100年度偵緝字
第1095號），本院判決如下：
    主    文
鄧陽婷收受贓物，處拘役貳拾日，如易科罰金，以新臺幣壹仟元
折算壹日。
    犯罪事實
一、鄧陽婷明知真實姓名、年籍均不詳之林姓友人交付之SONY-
    ERICSSON廠牌、型號T650i（起訴書誤為T6500i）、序號000
    000000000000-00號行動電話機1支係屬來源不明之贓物（該
    行動電話機係吳婉甄所有，於民國98年9月間，在改制前之
    臺中縣沙鹿鎮○○路100巷3號內失竊），竟仍基於收受贓物
    之犯意，於98年9月間某日，在改制前之臺中縣大里市某處
    ，予以收受，並於98年10月2日，持往臺中市○區○○路1段
    535號將博通訊行，以不詳之代價，販售與不知情之通訊行
    負責人古國銘。嗣吳婉甄察覺上開物品遭竊，報警處理後，
    始循線查獲上情。
二、案經臺中市政府警察局第六分局報告臺灣臺中地方法院檢察
    署檢察官偵查起訴。
    理    由
壹、程序方面：按被告以外之人（包括證人、鑑定人、告訴人、
    被害人及共同被告等）於審判外之陳述雖不符刑事訴訟法第
    159條之1至之4等4條之規定，而經當事人於審判程序同意作
    為證據，法院審酌該言詞陳述或書面陳述作成時之情況，認
    為適當者，亦得為證據；當事人、代理人或辯護人於法院調
    查證據時，知有刑事訴訟法第159條第1項不得為證據之情形
    ，而未於言詞辯論終結前聲明異議者，視為有前項之同意，
    同法第159 條之5定有明文。立法意旨在於傳聞證據未經當
    事人之反對詰問予以核實，原則上先予排除。惟若當事人已
    放棄反對詰問權，於審判程序中表明同意該等傳聞證據可作
    為證據；或於言詞辯論終結前未聲明異議，基於尊重當事人
    對傳聞證據之處分權，及證據資料愈豐富，愈有助於真實發
    見之理念，且強化言詞辯論主義，使訴訟程序得以順暢進行
    ，上開傳聞證據亦均具有證據能力。查本案判決以下所引用
    被告以外之人於審判外之言詞或書面陳述，已經被告及檢察
    官本院準程序中同意作為證據，其後於本院言詞辯論終結也
    未聲明異議，本院審認上開證據作成時之情況，應無違法取
    證或不當情事，與本案待證事實間復具有相當之關聯性，以
    之作為證據應屬適當，依刑事訴訟法第159條之5規定，自得
    作為證據。
貳、實體部分：
一、訊據被告鄧陽婷固坦承該行動電話係不知名之友人所贈送，
    嗣並販賣給將博通訊行等情，然矢口否認有起訴書所述之贓
    物犯行，辯稱：不知道該行動電話為贓物云云，然本院查：
（一）本件SONY-ERICSSON廠牌、型號T650i、序號00000000000
      0000-00號行動電話機1支，係吳婉甄所有，於98年9月間
      ，在改制前之臺中縣沙鹿鎮○○路100巷3號內失竊等情，
      業據證人吳婉甄於警詢陳述甚明（警卷第4頁至第6頁）。
      且該行動電話係被告於98年10月2日持往將博通訊行販售
      一節，亦經被告所坦認，復經將博通訊行負責人古國銘於
      警詢證述（警卷第10頁至第12頁），及有被告於販售行動
      電話當時簽名捺印之將博通訊行讓渡證明書1紙（警卷第7
      頁）在卷可為佐證。是上開SONY-ERICSSON廠牌、型號T65
      0i、序號000000000000000-00號行動電話機確係被害人吳
      婉甄竊之贓物，嗣由被告持往出售等情，應可認定。
（二）至被告雖否認知情該行動電話為贓物，然被告於偵查及本
      院審理中，均無法指明該行動電話究竟係何人所給，更且
      其於偵查中先推稱係一名住大里年約30歲之友人「林冠X
      」所給，可以帶警察去找云云（偵緝卷第22頁至第23頁）
      ，於本院審理中卻翻稱，不是偵查中所提的「林冠X」所
      給，忘記是何人給的云云（本院卷第14頁），其前後供述
      不同，顯係刻意隱瞞物品來源，所述實無可採信，被告應
      有該行動電話為來路不明之贓物之認識。此外復有雙向通
      聯查詢資料1份、刑案現場測繪圖1張在卷可稽，被告上開
      收受贓物之犯行堪以認定。
二、按收受贓物罪為贓物罪之概括規定，凡與贓物罪有關，不合
    於搬運、寄藏、故買、牙保贓物，而其物因他人財產犯罪已
    成立贓物之後，有所收受而取得持有者均屬之，旨在處罰追
    贓之困難，並不以無償移轉所有權為必要（最高法院82年度
    台非字第188號判決意旨參照），故核被告所為，係犯刑法
    第349條第1項收受贓物罪。爰審酌被告收受來歷不明之財物
    ，使原主追贓困難，助長竊盜歪風，敗壞社會治安，暨其犯
    罪之動機、目的、手段及犯後態度等一切情狀，量處如主文
    所示之刑，並論知易科罰金之折算標準，以示儆懲。
據上論斷，應依刑事訴訟法第299條第1項前段，刑法第349條第1
項、第41條第1項前段，刑法施行法第1條之1第1項、第2項前段
，判決如主文。
本案經檢察官張添興到庭執行職務。
中    華    民    國   100    年    10    月    21    日
                  刑事第十六庭  法  官  劉國賓
以上正本證明與原本無異。
如不服本判決應於收受判決後10日內向本院提出上訴書狀，並應
敘述具體理由；其未敘述上訴理由者，應於上訴期間屆滿後20日
內向本院補提理由書（均須按他造當事人之人數附繕本）「切勿
逕送上級法院」。
                                書記官  張隆成
中    華    民    國   100    年    10    月    21    日
附錄論罪科刑法條
中華民國刑法第349條
（普通贓物罪）
收受贓物者，處 3 年以下有期徒刑、拘役或 5 百元以下罰金。
搬運、寄藏、故買贓物或為牙保者，處 5 年以下有期徒刑、拘
役或科或併科 1 千元以下罰金。
因贓物變得之財物，以贓物論。